臺北高等行政法院裁定　　　　　　　　　　　　　　　　九十一年度停字第五四號
　　聲　請　人　甲○○
　　訴訟代理人　乙○○
　　相　對　人　臺北縣政府工務局
　　代　表　人　張邦熙（代理局長）
右當事人間因拆除違章建築事件，聲請人聲請停止原處分之執行，本院裁定如左：
　　主  文
聲請駁回。
聲請程序費用由聲請人負擔。
　　事  實
壹、按「於行政訴訟起訴前，如原處分或決定之執行將發生難於回復之損害，且有急
    迫情事者，行政法院亦得依受處分人或訴願人之聲請，裁定停止執行」行政訴訟
    法第一百十六條訂有明文。但查行政訴訟法第一百十六條之適用，雖不限於「訴
    願決定後起訴前」，惟適用該法條聲請停止執行，必須已向原處分機關或受理訴
    願機關申請未獲救濟，或情況緊急需即時由行政法院處理，否則難以救濟之情形
    ，始得認有聲請利益。
貳、本件原告提出聲請書時，僅聲明停止相對人民國（下同）九十年十一月十四日九
    十北工拆字第八七八五號違章建築拆除通知單之執行，惟九十一年七月十二日於
    本院行調查證據程序時，又以言詞聲明追加聲請停止相對人九十年十一月十四日
    九十北工拆字第八七八四號違章建築拆除通知單之執行，本院認前項追加，其請
    求之基礎並未改變，應予許可，合先敘明。
參、本件聲請意旨略謂：系爭建物（中和市○○街二四○之三號五樓、二四○之四號
    五樓）所加蓋之陽台，於安全措施完成以前，如逕行拆除，恐危及主建物住戶之
    生命安全，發生難以回復之損害，爰聲明停止九十年十一月十四日九十北工拆字
    第八七八五號及第八七八四號違章建築拆除通知之執行。
肆、本院論斷：查本件聲請人就系爭二處分，迄今未提起訴願，系爭二處分應已逾救
    濟期間而不得聲明不服，且聲請人就系爭處分停止執行之事項，亦未向原處分機
    關申請等情，業經本院向相對人查明，有電話記錄附卷可稽，其逕向本院提起本
    件停止執行，已有未合。況查，系爭處分，係以聲請人於主建物外違法搭建之陽
    台為拆除標的，由聲請人隨卷所附照片以觀，縱將系爭違建拆除，因主建物與陽
    台間本即有窗戶及磚牆，並非全無屏障，聲請人僅需將系爭建物回復原狀，或為
    簡易之修繕即可確保安全，並無聲請人所主張「涉及系爭建物住戶之人身安全，
    情況危急」之情形。次查系爭違建之拆除，若聲請人因此受有損害，在一般社會
    通念上，並非不能以金錢賠償或回復，難謂其情況緊急需即時由本院處理，否則
    難以救濟之情形，本件核無聲請利益，其聲請停止執行，自不合法。至聲請人主
    張相對人於拆除違建時，對系爭建物其他部份（磁磚、牆壁粉刷）所造成之損壞
    ，應由聲請人另依其他救濟程序辦理，原非本件程序所應審認，併予敘明。
伍、據上論結，本件聲請為無理由，並依行政訴訟法第一百零四條、民事訴訟法第九
    十五條、第七十八條，裁定如主文。
中　　　華　　　民　　　國　　九十一　　年　　　七　　　月　　 十五 　　日
    　　　　　　　　　　　　　　　臺 北 高 等 行 政 法 院  第 五 庭
                                              審 判 長 法  官　張瓊文
                                                       法  官　帥嘉寶
                                                       法  官　劉介中
右為正本係照原本作成。
如不服本裁定，應於送達後十日內向本院提出抗告狀（須按他造人數附繕本）。
中　　　華　　　民　　　國　　九十一　　年　　　七　　　月　　 十五 　　日
                                                       書記官  黃明和
